# 实施哪个准则？

提问人：圣媛 时间：2020-04-13 08:05:16
集团公司是财政局控股100%的。现在要对集团公司及其下属子公司进行审计之前，要提供一项专项服务是：编制集团公司的会计政策。请问：第一：是选择小企业会计准则还是企业会计准则？第二选择小企业会计准则是不是可以节税？还是与缴纳税费无关？

回答人：chenyiwei
首先。“企业集团内的母公司和子公司”不能适用小企业会计准则，只能执行《企业会计准则》。如果财政部或当地财政局另有规定的，从其规定。
会计准则和税法是两个独立体系，选择哪个会计准则体系与纳税金额理论上无关。
另外提示：“编制集团公司的会计政策”与审计属于不相容的服务，如果同时承接，请关注对独立性的影响。